臺灣高等法院臺南分院刑事判決　　　　　96年度上訴字第35號
上　訴　人　臺灣臺南地方法院檢察署檢察官
上　訴　人
即　被　告　甲○○
　　　　　　　　　　(現另案於台灣台南監獄台南分監執行中)
上列上訴人因被告違反毒品危害防制條例案件，不服臺灣臺南地
方法院95年度訴字第1203號中華民國95年11月30日第一審判決（
起訴案號：臺灣臺南地方法院檢察署95年度毒偵字第1401號），
暨移送併辦（95年度營毒偵字第277號），提起上訴，本院判決
如下：
    主  文
上訴駁回。
    事  實
一、甲○○前因施用毒品，經裁定送觀察、勒戒，於民國（下同
    ）九十三年十月十八日執行完畢。又因施用第一、二級毒品
    ，於九十四年九月十三日為警查獲，並於九十五年二月十日
    經台灣台南地方法院判處應執行有期徒刑一年三月，詎猶不
    知悔改，五年內，又基於施用第一級毒品海洛因及第二級毒
    品安非他命之概括犯意，自九十五年二月間起至九十五年六
    月十九日十九時許止，在臺南縣永康市○○○街之大橋賓館
    六０三室、及臺南市○○路九百四十八號四樓等處，連續施
    用第一級毒品海洛因多次；另自九十五年二月間某日起至九
    十五年六月十九日十三時五十分許止，在上開地點等處，連
    續施用第二級毒品安非他命多次。嗣分別於(一)九十五年五月
    二十五日十三時三十分許，為警持搜索票在前開住處查獲，
    並當場扣得海洛因二小包（驗後合計淨重０．二九公克）、
    及甲○○所有供施打海洛因之注射針同一支、供吸食安非他
    命之吸食器一組；(二)於九十五年六月十九日十四時十分許，
    在臺南縣永康市○○街二百八十六巷三號，為警查獲。員警
    二次採取尿液送驗均呈安非他命類及嗎啡類陽性反應。
二、案經臺南市警察局第一分局報請臺灣臺南地方法院檢察署檢
    察官偵查起訴暨移送併辦。
    理  由
一、訊據上訴人即被告甲○○，對於上開犯罪事實，於本院審理
    時坦承不諱，並有下列證據足資證明：
  (一)被告於警詢及偵查中之自白。
  (二)送驗尿液及年籍對照表二紙、長榮大學九十五年六月十六日
    、七月五日確認報告各一紙。足證被告二次為警查獲時，採
    取之尿液經檢驗，均呈安非他命類及嗎啡類陽性反應。
  (三)扣案海洛因二小包。上開海洛因經調查局鑑定後，認含海洛
    因成份，合計淨重０．二九公克，有法務部調查局九十五年
　　七月七日調科壹字第200006389號鑑定通知書一紙在卷為憑
  　。
  (四)扣案注射針筒一支、吸食器一組。
  (五)被告全國前案紀錄表。足證被告前因施用毒品，經裁定送觀
    察、勒戒後，於九十三年十月十八日執行完畢。
二、核被告所為，係犯毒品危害防制條例第十條第一項、第二項
    之罪。被告先後多次施用第一級、第二級毒品，時間緊接，
    方法相同，觸犯構成要件相同之罪，顯係基於概括犯意反覆
    而為，而被告行為後，於九十四年一月七日修正，同年二月
    二日公布之刑法，已於九十五年七月一日施行，修正後刑法
    已刪除第五十六條連續犯規定，此刪除雖非犯罪構成要件之
    變更，但顯已影響行為人刑罰之法律效果，自屬法律有變更
    ，依修正後刑法第二條第一項規定「行為後法律有變更者，
    適用行為時之法律。但行為後之法律有利於行為人者，適用
    最有利於行為人之法律」，比較新、舊法結果，仍應適用較
    有利於被告之行為時法律即舊法論以連續犯（最高法院九十
    五年第八次刑事庭會議決議參照）。是被告多次施用第一、
    二級毒品之犯行，應分別依連續犯規定論以一罪，並分別加
    重其刑。
三、被告施用毒品前，多次持有毒品之低度行為，已為施用之高
    度行為吸收，均不另論罪。被告行為時即修正前刑法第五十
    一條規定：「數罪併罰，分別宣告其罪之刑，依左列各款定
    其應執行者：」其中第五款規定：「宣告多數有期徒刑者，
    於各刑中之最長期以上，各刑合併之刑期以下，定其刑期。
    但不得逾二十年。」修正後刑法第五十一條第五款規定：「
    宣告多數有期徒刑者，於各刑中之最長期以上，各刑合併之
    刑期以下，定其刑期。但不得逾三十年。」比較結果，修正
    後刑法並非較有利於行為人，依刑法第二條第一項前段之規
    定，仍應依修正前刑法，定其應執行之刑。被告所犯上開二
    罪間，犯意各別，罪名互異，應分論併罰。公訴人雖未就被
    告於九十五年五月二十五日後之犯行提起公訴，然檢察官就
    犯罪事實一部起訴者，效力及於全部，本件未經起訴部分與
    起訴部分，有連續犯關係，已如前述，本院自應就屬裁判上
    一罪之他部，一併加以裁判。
四、原審因予適用毒品危害防制條例第十條第一項、第二項、第
    十八條第一項前段，刑法第二條第一項、第十一條前段、修
    正前第五十六條、修正前第五十一條第五款、第三十八條第
    一項第二款，並審酌被告犯後固已坦認犯行，態度良好，且
    施用毒品又屬自戕行為，惟被告因施用毒品，業經觀察勒戒
    完畢，且又受刑之宣告，尚未執行，即又再犯本罪，並於第
    一次為警查獲後，又繼續施用，足認悔意不堅，為使被告知
    所警惕，遠離毒品危害等一切情狀，分別量處施用第一級毒
    品，處有期徒刑壹年，施用第二級毒品，處有期徒刑捌月，
    並定其應執行刑為有期徒刑壹年陸月。並說明扣案第一級毒
    品海洛因二小包（合計淨重０．二九公克），依毒品危害防
    制條例第十八條第一項前段，沒收銷燬之，另注射針筒一支
    及吸食器一組，均依刑法第三十八條第一項第二款宣告沒收
    。本院核其認事用法俱無不合，量刑亦稱妥適，被告上訴意
    旨請求從輕量刑，公訴人上訴，請求就另次犯行併案審理（
    詳後述），均無理由，均應駁回。
五、公訴人另以九十五年毒偵字第二０七五號併案認：
　(一)甲○○九十五年五月間某日起至同年八月十四日中午十二時
  　許止，連續在臺南市○○○路○段「湯姆熊遊戲場」內，施
    用第二級毒品安非他命多次。嗣於九十五年八月十四日十五
    時許，為警在臺南市○區○○路與裕義路口盤查後，經甲○
    ○自動交出第二級毒品安非他命一包，進而查知上情。因認
    甲○○涉犯毒品危害防制條例第十條第二項之罪，且與前揭
    論罪科刑間有集合犯關係，屬裁判上一罪，應併予審判。
  (二)惟查被告於新法施行後之犯行，因修正後之刑法已刪除連續
    犯之規定，自應適用新法分別起訴（最高法院95年第8次刑
    事庭會議決議參照），刑法修正前之犯行無裁判上一罪關係
    ，此部分未經起訴，本院自不得審理，宜退由檢察官另行處
    理，附此敘明。
據上論結，應依刑事訴訟法第368條，判決如主文。
本案經檢察官趙中岳到庭執行職務。
中　　華　　民　　國　　96　　年　　2 　　月　　6 　　日
                  刑事第五庭    審判長法　官  楊明章
                                      法　官  顏基典
                                      法　官  楊子莊
以上正本證明與原本無異。
施用第一級毒品罪部分如不服本判決，應於收受本判決後十日內
向本院提出上訴書狀。其未敘述上訴理由者並得於提起上訴後十
日內向本院補提理由書狀（均須按他造當事人之人數附繕本）「
切勿逕送上級法院」。
施用第二級毒品罪不得上訴。
　　　　　　　　　　　　　　　　　　　書記官　王全龍
中　　華　　民　　國　　96　　年　　2 　　月　　6 　　日
附錄法條：
毒品危害防制條例第10條
施用第一級毒品者，處 6 月以上 5 年以下有期徒刑。
施用第二級毒品者，處 3 年以下有期徒刑。
